臺灣桃園地方法院刑事判決　　　　　　　　　　　　八十九年度易字第三一五號
　　公　訴　人　臺灣桃園地方法院檢察署檢察官
　　被　　　告　甲○○
　　　　　　　　辛○○○
　　　　　　　　戊○○
　　被　　　告　乙○○
　　　　　　　　癸○○
　　　　　　　　丁○○
　　　　　　　　子○○
右列被告因傷害等案件，經檢察官提起公訴（八十九年度偵字第一三０九七號）及移
送併辦（八十九年偵字第一八八七七號、八十九年他字第一七六五號），本院判決如
左：
    主  文
乙○○意圖為自己不法之利益，而竊占他人之不動產，處有期徒刑參月，如易科罰金
，以參佰元折算壹日。
丁○○、子○○共同傷害人之身體，各處拘役伍拾伍日，如易科罰金，均以參佰元折
算壹日。扣案之Ｕ字型拐杖鎖一支沒收。
癸○○共同傷害人之身體，處拘役參拾日，如易科罰金，以參佰元折算壹日；扣案之
Ｕ字型拐杖鎖一支沒收。又損壞他人之自小客貨車（箱型車）左前門車窗玻璃，足以
生損害於他人，處拘役參拾日，如易科罰金，以佰元折算壹日。應執行拘役伍拾伍
日，如易科罰金，以參佰元折算壹日；扣案之Ｕ字型拐杖鎖一支沒收。
戊○○、甲○○、辛○○○共同傷害人之身體，各處拘役肆拾日，如易科罰金，均以
參佰元折算壹日。扣案之Ｊ字型拐杖鎖一支沒收。
    事  實
一、乙○○明知坐落於桃園縣平鎮市○○段四八四號田地，原係與弟甲○○、兄即案
    外人庚○○及案外人王信增、王福安等人所共有，並約定由甲○○、庚○○分管
    耕作，乙○○則分管耕作同地段四八四之二地號田地，而甲○○、庚○○於民國
    六十一年間起，將分管上開四八四地號田地借給乙○○耕作，至八十二年三月間
    甲○○與庚○○乃給予新台幣（下同）十七萬五千元作為補償，收回上開分管田
    地自行耕作，迨於民國八十三年三月十一日庚○○將上開四八四地號田地其應有
    部分，出售移轉登記給甲○○之子戊○○，而由甲○○、戊○○共同分管耕作；
    嗣乙○○竟意圖為自己不法之利益（起訴書誤載為意圖為自己不法之所有），於
    八十九年七月三十一日未經分管人甲○○、戊○○同意，即擅自犁田耕作，竊占
    如附件複丈成果圖四八四－Ｂ部分所示土地（面積０．一０七四公頃，起訴書誤
    載為該四八四地號土地全部）耕作插秧種稻，嗣經甲○○、戊○○制止無效。
二、乙○○因前開田地耕作問題，因而迭與甲○○發生爭執，致雙方家屬迭有爭執；
    嗣乙○○之女兒丁○○及其夫癸○○因前開平鎮市○○段四八四號田地耕作問題
    ，於八十九年八月二日晚間七時五十分許前往上址欲找甲○○、戊○○等人理論
    ，在途中見甲○○之次子王祥洲駕駛其所有車號Ｖ七－九七二七號自小客貨車（
    箱型車），欲進入往四八四號田地之農路，準備載送在附近田中工作之家人甲○○等人離去，癸○○、丁○○見狀乃要求王祥洲，要其下車理論，王祥洲不從，
    癸○○乃因一時氣憤，竟基於毀損故意，徒手用力擊打上開自小客貨車（箱型車
    ）駕駛座旁車窗玻璃，致該車窗玻璃破裂，不堪使用，足生損害於王祥洲；而王
    祥洲仍駕駛上開車輛離去，而癸○○則駕車搭載丁○○追趕，王祥洲乃在平鎮市
    ○○路六七０巷四十九弄二十八號附近下車離去，並以電話通知其父親甲○○等
    人及報警；未幾甲○○、戊○○即趕到現場，戊○○即上前質問癸○○為何毀損
    其弟上開自小客貨車（箱型車）之左前車窗，雙方一言不合，癸○○與丁○○、
    而戊○○與甲○○雙方均基於普通傷害之共同犯意聯絡，癸○○即與戊○○二人
    互相扭打，丁○○見狀即自癸○○所駕駛之車內拿出柺杖鎖，王祥洲見狀即要拉
    開癸○○，致遭癸○○擊傷頸部、胸部、左前臂、腳掌等處，甲○○見丁○○手
    握柺杖鎖即上前將之奪下，並持以毆打癸○○頭部、背部及右臂等處，癸○○遭
    毆打後即搶回甲○○手中柺杖鎖，回擊甲○○頭部、右膝等處，而癸○○與戊○○二人則雙雙跌落田中繼續互相扭打，而丁○○亦遭戊○○毆打推落田中；嗣乙○○之大女兒王婌華（另案審理）因前往乙○○住處探望，聞訊即趕往衝突現場
    ，其夫子○○據報後亦趕至現場，斯時甲○○之妻辛○○○與庚○○隨後徒步趕
    來，辛○○○即與甲○○、戊○○共同基於普通傷害之犯意聯絡，自戊○○車內
    取出柺杖鎖，毆打從田裡爬上路旁之丁○○左大腿；而王婌華、子○○與丁○○
    、癸○○則共同基於普通犯意聯絡，王婌華在旁高聲喊打，子○○則檢拾路旁木
    棍毆一支打辛○○○頭部、左肩並徒手毆打腰部。致甲○○受有頭部外傷合併腦
    震盪、頭皮撕裂傷（三ｘ六．五ｘ一公分）、右手、右膝挫裂傷（０．五ｘ０．
    五、五ｘ三公分）、左肩裂傷（十ｘ０．五ｘ０．五公分）等傷害，戊○○受有
    左肩、左胸、左上臂多處瘀傷血腫（七ｘ四公分、五ｘ四公分、七Ｘ二公分）等
    傷害，辛○○○受有頭部外傷、頭皮血腫、左肩挫傷、腰部嚴重挫裂傷併瘀青（
    十ｘ九公分）等傷害；癸○○受有頭皮撕裂傷、背部及右手挫傷等傷害，丁○○
    則受有左大腿瘀青挫傷。嗣員警據報前往處理，扣得癸○○所有供共同犯罪所用
    之Ｕ字型柺杖鎖一支及戊○○所有供共同犯罪所用之Ｊ字型拐杖鎖一支。
二、案經戊○○、甲○○、辛○○○、王祥洲、乙○○、丁○○、癸○○訴請桃園縣
    警察局平鎮分局報告台灣桃園地方法院檢察署檢察官偵查起訴及移送併辦。
    理  由
一、訊據被告乙○○、戊○○、甲○○、辛○○○、丁○○、癸○○、子○○均矢口
    否認右揭犯行，被告乙○○辯稱：伊雖有在上開土地耕作，但伊有向甲○○承租
    ，且每年水利會費、田賦都是伊繳納，其有權耕作，並未竊占云云；被告甲○○
    戊○○、辛○○○則均辯稱：渠等人均係一到場即遭人毆打，並未打人云云；被
    告癸○○辯稱：伊並非故意毀損王祥洲之車窗，伊係為要與王祥洲理論，才會拍
    打車窗，且是先遭人毆打才回擊，並未有打人之犯意云云。被告丁○○則辯稱：
    其係遭人毆打是被害人，並未毆打任何人云云；被告子○○則辯稱：伊係前往勸
    架，是辛○○○自己滑倒，伊並未打人云云。惟查：
（一）、右揭坐落桃園縣平鎮市○○段四八四號田地之土地原為乙○○、甲○○、王
        福安、王信增、庚○○等人所共有，並非乙○○一人單獨所有，且於被告乙○○與被告甲○○、案外人庚○○等人分家時，即定有將上開地號土地交由
        被告甲○○、庚○○分管，嗣庚○○於民國八十三年三月十一日將其應有部
        分出售移轉登記給被告戊○○，而由甲○○、戊○○父子分管耕作等情，業
        據被告甲○○、戊○○指訴在卷，核與證人即乙○○之兄長庚○○、證人即
        調協人丙○○於本院證述之情節相符，並有分鬮書、不動產買賣契約書、土
        地登記謄本、所有權狀各乙份在卷足按，足見上開四八四地號田地自八十三
        年三月十一日起即由被告甲○○、戊○○分管耕作無訛，合先敘明。
（二）、被告乙○○雖辯稱：伊有向甲○○承租，且每年水利會費、田賦都是伊繳納
        ，其有權耕作，並未竊占云云；然查被告乙○○前雖經分管人被告甲○○、
        證人庚○○同意，自六十一年間起在上開四八四地號耕作，惟至八十二年三
        月二十九日即由被告甲○○、另一分管人庚○○補償給被告乙○○十七萬五
        千元，收回該田地，而由甲○○、庚○○分管耕作等情，業據被告即告訴人
        甲○○指訴在卷、核與證人即另一分管人庚○○於本院證述之情節相符，並
        據證人即見證人壬○○於本院證稱：於八十二年三月二十九日我有看到乙○○跟甲○○收了拾柒萬五千元的回饋金，乙○○有同意甲○○收回土地，內
        容是由代書王美玉寫的，有把內容告訴大家，大家都同意了，且錢也有給己○○點收等語在卷（見九十年二月十四筆錄），復據證人即乙○○之子己○○於本院亦證稱：在民國八十二年間我有問我叔父甲○○、丙○○、庚○○
        有來跟我們要地，當時有一張契約書，我有簽名，當時講很多，我爸乙○○
        有同意，會談內容以同意書內容為準，當時我有在場．．．．等語明確在券
        （見九十年三月二日筆錄），並有被告乙○○及其子己○○簽名之耕地收回
        同意書乙紙在卷足案，足見上開四八四地號土地早於八十二年三月二十九日
        即由分管人即被告甲○○等人收回自耕甚明。
（三）、又被告乙○○於八十九年七月三十一日未經分管人即被告甲○○等人同意即
        擅自在上開四八四地號耕作等情，亦據被告甲○○、戊○○指訴在卷，核與
        證人即乙○○之子己○○證稱：「．．．，後來在民國八十九年夏天稻子耕
        作時我爸到田理（四八四地號）工作，我叫他不要去，但他還是去，後來我
        叔父甲○○到那裡叫我爸不要耕作了，．．．．」等情相符（見本院九十年
        三月二日筆錄）；而被告乙○○確有於八十九年七月三十一日在上開四八四
        地號田地如附表四八四－Ｂ所示部分犁田耕作等情，亦據被告乙○○於本院
        前往現場履勘時供稱：八十九年七月三十一日只有犁田，且只有犁水溝以西
        部分等語在卷（見本院九十年八月二十八日堪驗筆錄），並據本院於九十年
        八月二十八日前往現場履勘屬實，有本院勘驗筆錄乙紙在卷在憑，復有平鎮
        地證事務所土地複丈成果圖在卷足按，暨有被告乙○○於八十九年七月三十
        一日在該處犁田耕作之照片三幀在卷足佐（見偵卷第三十九頁），足見被告
        乙○○確有未經分管人甲○○等人同意，即擅自在上開四八四地號犁田耕作
        。
（四）、又按刑法第三百二十條第二項之竊占罪，係指在他人不知之間占有他人不動
        產，而侵害他人對該土地之支配權而言。而所謂他人包括占有人在內，又共
        有物如定有分管契約，則無管領權之他共有人擅自占有時，即屬對原占有支
        配關係之侵害，即與刑法竊占罪之構成要件該當，是被告乙○○明知如附件
        複丈成果圖中四八四－Ｂ部分之土地，並非其所分管，且事先未經取得該土
        地管領權人之同意，即擅自在該附表複丈成果圖中四八四－Ｂ部分犁田工作
        ，則被告乙○○一人獨占上開地號土地耕作，並意圖排除其他共有人使用，
        其有竊占意圖甚明。
（五）、被告乙○○雖提出水稻田租借合約書及水利費繳費單據、田賦繳納通知書、
        收購稻穀聯單等證物，以證明其有權耕作，然查上開水稻田租借合約書，其
        訂立日期分別於六十一年八月一日、六十二年一月一日，其起訖日分別為六
        十一年八月一日起至六十一年十二月十六日止、六十二年一月一日起至同年
        十二月三十一日止，有各該合約書在卷足徵，且上述之水費收據、田賦繳納
        單據、收購稻穀聯單等單據，均係於八十二年三月二十九日被告甲○○等人
        收回分管之四八四地號之前所繳納，是此部分證據亦無法解免被告乙○○竊
        占犯行之成立。
（六）、次查被告甲○○、辛○○○、戊○○、癸○○、丁○○、子○○等人於右揭
        時地，因上開四八四地號田地耕作問題，互相毆打，致渠等人分別受有上述
        傷害；而被告癸○○另有毀損告訴人王祥洲車號Ｖ七－九七二七號箱型車之
        左前車窗等情，業據被告即告訴人戊○○、甲○○、辛○○○、王祥洲、乙○○、丁○○、癸○○及告訴人王祥洲指述綦詳，且參以被告癸○○於警訊
        時供稱：「．．．．，戊○○一看到我便質問我，為何將其弟王祥洲車窗打
        破，我回答他說我是因為攔他車不停，一時情急不小心打破車窗的，戊○○
        便突然用手將我推倒在路邊田裡去，．．．，便以手毆打我，於是二人便在
        田裡互毆，隨後甲○○搶下我太太丁○○手中的柺杖鎖，朝我頭部敲擊，．
        ．．」等語（見偵卷第十四頁），於本院亦供稱：「．．．．，是被告甲○○、戊○○先動手的，我被他們二人搶我太太丁○○拿的的拐杖鎖打我後，
        我就反擊了，．．．，當時我有用拐杖鎖打他，但打何部位我已經記不起來
        了。我有打破Ｖ七九七二七號汽車的車窗，．．．」等語（見本院九十年二
        月十四日筆錄），被告子○○於警訊、偵查時亦供稱：其不小心將辛○○○
        推倒等語（見偵卷第二十五頁反面、第八十頁反面），足見被告子○○確有
        毆打被告辛○○○甚明。被告丁○○則於本院供稱：．．．，八十九年八月
        二日在平鎮市○○段四八四地號辛○○○用她自家的拐杖鎖打我。那天我回
        家去看我爸爸，我在平鎮市○○段四八四地號看到王祥洲開著車，．．．．
        ，我只想跟他們把事情講清楚，王祥洲看情況不對，想開車走，我擋在車前
        面，．．．，後來王祥洲跑不見了。後來沒多久，甲○○、戊○○就跑過來
        ，．．．．；戊○○一下車就打癸○○推到田裡，二人在扭打，甲○○搶我
        手上的拐杖鎖與戊○○一起打癸○○。我要拉開他們，但戊○○又把我推到
        田裡．．．。辛○○○後來與庚○○到場，辛○○○用她家的拐杖鎖打我腿
        ，不久警察就到場等語在卷（見本院九十一年三月一日筆錄），足見被告辛○○○、戊○○確有動手無誤。且被告甲○○如何動手毆打癸○○等情，業
        據被告丁○○、癸○○指訴在卷，復參以被告甲○○於遭人毆擊，豈會無抵
        擋還擊之理？是被告甲○○確有動手毆打癸○○，足堪認定。復觀之卷附之
        被告等人及告訴人王祥洲之診斷證明書、照片觀之，渠等人分別受有如事實
        欄所述之傷害，而該等傷害自傷勢觀之均非輕，顯難認被告甲○○、辛○○○、戊○○、癸○○、丁○○、子○○等人均係僅為防衛行為而未傷人。此
        外，並有被告甲○○、辛○○○、戊○○之診斷書各三紙、被告丁○○、癸○○之診斷證明書各乙紙在卷足憑，復有被告癸○○所有供共同犯罪所用之
        Ｕ型柺杖鎖一支，及戊○○所有供共同犯罪所用之Ｊ字型改杖鎖一支扣案足
        稽。足見被告甲○○、辛○○○、戊○○、癸○○、丁○○、子○○等人確
        有上開普通傷害之犯行，均堪可認定。
（七）、被告癸○○確有毀損告訴人王祥洲上開自小客貨車（箱型車）之左前車窗等
        情，業據被告癸○○供承在卷，核與告訴人王祥洲指訴之情節相符，並有車
        損照片一紙在卷足參，則被告癸○○確有上開毀損犯行，亦足堪認定。
（八）、至證人丙○○、庚○○雖於本院證稱：並未見到甲○○、辛○○○、戊○○
        動手打人云云，然查被告甲○○、辛○○○、戊○○確有上開傷害犯行，已
        如前述，是證人丙○○、庚○○此部分之證詞，顯係迴護被告甲○○、辛○○○、戊○○之詞不足採信。至證人即員警李文生雖於本院稱：因時間隔太
        久了不是很記得到底是何人受傷，我都有請他們去驗傷，他們都有拿驗傷單
        來作筆錄等詞、證人即負責製作筆錄之員警謝志鴻於本院證稱：其並未到場
        僅負責製作筆錄等詞、證人即當地鄰長寅○○於本院證稱：伊並未親眼目擊
        ，是事後聽人家講才知道有甲○○等人與丁○○等人打架這件事等詞，則上
        述證人貨係因時間久遠記憶不清晰，或因未親眼目擊等，故上述證人之證詞
        並足以作為有利被告甲○○、辛○○○、戊○○、癸○○、丁○○、子○○
        等人之認定，附此敘明。
            綜上所述，被告乙○○、甲○○、辛○○○、戊○○、癸○○、丁○○
        、子○○所辯顯均係事後卸責之詞，不足採信，渠等人之犯行均洵堪認定。
二、被告乙○○所為，係犯刑法第三百二十條第二項竊占罪。被告戊○○、甲○○、
    辛○○○、丁○○、子○○所為，均係犯刑法第二百七十七條第一項普通傷害罪
    ，被告癸○○所為，係犯刑法第二百七十七條第一項普通傷害罪、同法第三百五
    十四條毀損罪。被告戊○○、甲○○與辛○○○間，被告丁○○、癸○○與被告
    子○○、王婌華間，就所犯上開普通傷害罪間，或有犯意之聯絡、或行為之分擔
    ，均為共同正犯論處。而被告癸○○所犯上開毀損及普通傷害二罪間，犯意各別
    ，行為互殊、罪名互異，應予分論併罰。又公訴人移送併辦（八十九年偵字第一
    八八七七號、八十九年他字一七六五號）部分，與經公訴人起訴之事實，係為同
    一事實，本院自得加以審理，併此敘明。爰分別審酌被告等七人犯罪動機、目的
    、手段方法、所生損害，被告乙○○迄本院審理終結之時猶占用他人分管之土地
    ，及犯後態度等一切情狀，分別量處如主文所示之刑，並就被告癸○○所處之刑
    部分，定其應執行之刑，以示懲儆。又被告等七人行為後，刑法第四十一條業已
    修正，並於九十年一月十日經總統公布，於九十年一月十二日生效，茲比較新舊
    法文修正之結果，其中原舊法第四十一條「犯最重本刑為三年以下有期徒刑以下
    刑之罪，而受六月以下有期徒刑或拘役之宣告，因身體、教育、職業或家庭之關
    係，執行顯有困難，得以一元以上三元以下折算一日，易科罰金」之規定，已經
    修正之新法擴大得易科罰金之範圍，凡「所犯最重本刑為五年以下有期徒刑之罪
    」，符合前開與舊法相同之其他要件下，即得易科罰金，是適用新法即對被告原
    所犯最重本刑為有期徒刑五年以下之罪者，使其有易科罰金之適用，對被告而言
    ，自較有利，依刑法第二條第一項前段之規定，即應適用裁判時之新修正刑法第
    四十一條第一項規定為易科罰金之諭知。至扣案之Ｕ字型柺杖鎖一支，係被告癸○○所有，供其與被告丁○○共同犯罪所用之物；另扣案之Ｊ字型拐杖鎖一支，
    係被告戊○○所有，供其與被告甲○○、辛○○○共同所用之Ｊ字型拐杖鎖一支
    ，均應依刑法第三十八條第一項第二款宣告沒收之。至未扣案之木棍一支，雖係
    供被告子○○犯罪所用之物，惟並非其所有，併予宣告沒收。
三、（一）、公訴意旨另略以：被告戊○○於八十九年八月一日下午一時三十分許，
    因與其父親甲○○前往上開四八四地號田地阻止告訴人乙○○時耕作，詎告訴人
    乙○○仍執意耕作，而與甲○○及戊○○發生爭執，而戊○○與乙○○一言不合
    ，竟基於傷害之犯意，徒手毆打乙○○之頭部，致乙○○受有左眼鈍挫傷之傷害
    。因認被告戊○○、甲○○此部分行為，亦共同涉犯刑法第二七十七條第一項普
    通傷害罪嫌。
    （二）、公訴人認被告戊○○涉犯右揭傷害罪嫌，無非係以右揭事實，業據告訴
    人乙○○指訴綦詳，並有診斷證明書乙紙在卷，為其主要論據。
    （三）、按犯罪事實應依證據認定之，無證據不得推定其犯罪事實。又不能證明
    被告犯罪者，應諭知無罪之判決，刑事訴訟法第一百五十四條、第三百零一條第
    一項分別定有明文。又「認定不利於被告之事實，需依積極證據，苟積極證據不
    足為不利於被告之認定時，即應為有利於被告之認定，更不必有何有利之證據」
    ；「告訴人之告訴，係以使被告受刑事訴追為目的，是其陳述是否與事實相符，
    仍應調查其他證據以資審認。」最高法院三十年上字第八一六號判例、五十二年
    台上字第一三○○號判例參照。訊據被告戊○○、甲○○堅決否認有於右揭時地
    毆打乙○○之犯行，均辯稱：乙○○所指訴之時間，伊並未在上開四八四地號田
    地，係在宏昇書局做生意，有證人可以作證等語。
    （四）、經查：(1)被告戊○○與甲○○於八十九年八月一日下午一時三十分許，
    係在被告戊○○所經營位於桃園縣中壢市○○路一七０號宏昇書局做生意，並未
    離開該書局等情，業據證人即送貨人員蔡文龍於本院證稱：於八十九年八月一日
    下午一時十分許，我送一百個呼拉圈到中壢市○○路一七０號宏昇書局去，當時
    戊○○在書局櫃檯、甲○○在書局另一邊，當時戊○○拿紙板放在地板上，幫我
    清點貨品送到二樓去，而該店世戊○○開的；我送完貨大約下午二點四十分離開
    ，當時點完後貨後，他付現金給我，他們父子都沒有離開現場，．．．等語（見
    本院九十年三月二日筆錄），而告訴人乙○○所指訴之上揭時間，係被告甲○○
    之女婿丑○○在上開四八四地號附近噴灑農藥，亦據證人丑○○於本院證述在卷
    （見本院九十年二月十四日筆錄），則告訴人乙○○所指之上述八十九年八月一
    日下午一時三十分許被告甲○○、戊○○並不在上開四八四地號田地現場，足堪
    認定。(2)又告訴人乙○○先則於警訊時指訴：戊○○拿竹子打我，甲○○用鋤頭
    打我，毆打我頭部云云（見偵卷第七頁反面）、復於偵查中指訴：是戊○○打我
    ，甲○○沒有打我云云（見偵卷第八十一頁反面），足見被告之指訴即有前後不
    一之瑕疵；復參以告訴人所提出之診斷證明書係受有左眼鈍挫傷之傷害，而告訴
    人乙○○所提出受傷照片係左上額頭及右肩部包裹紗布，顯與診斷證明書所載之
    傷勢不符，則被告甲○○、戊○○是否有如同告訴人乙○○所指訴，於右揭時地
    毆打告訴人乙○○即值合理懷疑？(3)又證人即乙○○之子己○○雖證稱：其聽鄰
    居說，有人看到其父親乙○○與甲○○、戊○○於右揭時地發生爭執後，戊○○
    拿絲瓜棚柱子打乙○○，但鄰居不願出來作證云云，然查證人己○○此部分之證
    言係屬傳聞證據，且又無法提出證據以供本院查證其真實性，是證人己○○此部
    分證詞，不足以作為認定被告甲○○、戊○○有上開傷害犯行之積極證據，併此
    敘明。此外，復查無其他積極證據足以證明被告甲○○、戊○○人有此部分之傷
    害犯行，揆諸首揭規定及判例說明，本應為被告二人此部分無罪之諭知，惟被告
    甲○○、戊○○此部分之犯行，與前開經論罪科刑部分，有連續犯一罪裁判上一
    罪之關係，爰不另為無罪之諭知。
據上論斷，應依刑事訴訟法第二百九十九條第一項前段，刑法第二十八條、第二百七
十七條第一項、第三百二十條第二項、第一項、第二條第一項前段、修正後刑法第四
十一條第一項前段、第五十一條第六款、第三十八條第一項第二款，罰金罰鍰提高標
準條例第一條前段、第二條，判決如主文。
本案經檢察官何祖舜到庭執行職務。
中      華      民      國    九十一    年        三      月   十五    日
                                 臺灣桃園地方法院刑事第四庭
                                             法  官    邱滋杉
右正本證明與原本無異。
如不服本判決，應於判決送達後十日內向本院提出上訴狀( 應附繕本 )，上訴於
臺灣高等法院。
                                             書記官    周巧屏
中      華       民      國    九十一   年        三      月    十八    日
附錄法條：
刑法第二百七十七條
傷害人之身體或健康者，處三年以下有期徒刑，拘役或一千元以下罰金。
犯前項之罪，因而致人於死者，處無期徒或七年以上有期徒刑，致重傷者，處三年以
上、十年以下有期徒刑。
刑法第三百二十條
意圖為自己或第三人不法之所有，而竊取他人之動產者，為竊盜罪，處五年以下有期
徒刑、拘役或五百元以下罰金。
意圖為自己或第三人不法利益，而竊佔他人之不動產者，依前項之規定處斷。
前二項之未遂犯罰之。
